【裁判字號】    89,易,336
【裁判日期】    890229
【裁判案由】    賭博
【裁判全文】
臺灣板橋地方法院刑事判決                          八十九年度易字第三三六號
    公  訴  人  臺灣板橋地方法院檢察署檢察官
    被      告  乙○○
右列被告因賭博案件，經檢察官提起公訴（八十八年度偵字第二六六七三號），本院
判決如左：
    主  文
乙○○意圖營利，提供賭博場所，處有期徒刑肆月，如易科罰金，以佰元折算壹日
，扣案新臺幣伍佰元、麻將牌一副均沒收。
    事  實
一、乙○○意圖營利，於民國八十八年十二月九日上午九時許，提供台北縣三重市○
    ○○路二五四巷四號三樓其租住處為賭博場所，供賭客甲○○、張進德、許哲武
    、傅萬德四人以麻將牌賭博財物，並於賭客每賭玩一圈時抽取新台幣（下同）四
    百元牟利。嗣於八十八年十二月九日下午二時三十分許，在上址為警當場查獲，
    並扣得乙○○所有之抽頭金五百元（已花用一千五百元）及麻將牌一副。
二、案經台北縣警察局三重分局報請台灣板橋地方法院檢察署檢察官偵查起訴。
    理  由
一、訊據被告乙○○矢口否認有何提供賭博場所犯行，辯稱：台北縣三重市○○○路
    二五四巷四號三樓並非伊租住處，伊僅是至該址找朋友，恰巧朋友之友人在該址
    打麻將，而且拿五百元予伊小孩買糖果飲料，伊並無提供賭博場所及抽頭之犯行
    云云。惟查，右揭犯罪事實，業據被告於警訊時坦承「每圈抽取四百元為清潔費
    飲料費，本日共取二千元，不過當中已花費一千五百元」等語不諱，核與證人即
    賭客甲○○、張進德、許哲武、傅萬德於警訊時證述之情節相符，並抽頭金五百
    元及麻將牌一副扣案可佐，事證已明。次查，被告於檢察官偵查中雖否認有抽頭
    行為，惟亦坦承「我將房子租給計程車司機休息，他們在那裡娛樂，看我家境可
    憐，拿五百元給我補貼水電費」等語在卷，又被告於本院審理時自承與賭客並不
    熟識，其翻稱五百元是賭客給伊小孩買糖果飲料云云，顯有違常情，是足認被告
    確有提供賭博場所及抽頭牟利之犯行。綜上情節以觀，被告上開辯解，純係事後
    卸責之詞，委無足採，其犯行堪以認定。
二、核被告乙○○所為，係犯刑法第二百六十八條之意圖營利提供賭博場所罪。爰審
    酌被告犯罪之動機、目的、手段、所生損害、犯後態度等一切情狀，量處如主文
    所示之刑，並諭知易科罰金之折算標準。扣案之麻將牌一副及抽頭金五百元，均
    係被告所有，且分為供本件犯罪所用及因本件犯罪所得之物，業據被告於警訊時
    供明，併依法宣告沒收。至於被告用罄之抽頭金一千五百元，已不存在，自無庸
    宣告沒收，附此敘明。
據上論斷，應依刑事訴訟法第二百九十九條第一項前段，刑法第二百六十八條、第四
十一條、第三十八條第一項第二款、第三款，罰金罰鍰提高標準條例第一條前段、第
二條，判決如主文。
本案經檢察官高智美到庭執行職務。
中      華      民      國八十九      年    二      月   二十九   日
                                      臺灣板橋地方法院刑事第一庭
                                          法  官  施  錫  揮
右正本證明與原本無異
如不服本判決應於送達後十日內向本院提出上訴狀
                                          書記官  王  苑  琦
中      華      民      國      八十九      年    三      月     八     日
附錄本案論罪科刑法條全文：
刑法第二百六十八條：
意圖營利，供給賭博場所或聚眾賭博者，處三年以下有期徒刑，得併科三千元以下罰
金。


司法院資訊處製作；財團法人民間司法改革基金會備份。
